# 股权质押回购账务处理

提问人：zpc515577945 时间：2019-04-23 23:29:53
求助，请问股权质押回购，融入方如何会计核算？

回答人：chenyiwei
融资方按资产质押借款进行会计处理即可。一般作为短期借款；在少见的情况下，也可能指定为以公允价值计量且其变动计入损益的负债。